---
title: "Coleções Nuclear Temáticas"
author: "LucianoRogerio"
date: "2022-05-12"
output: workflowr::wflow_html
editor_options:
  chunk_output_type: console
---

## Coleções Nucleares Fenotípicas Temáticas

```{r lendo dados fenotipicos, eval = FALSE}
## Temática 1 - Produtividade de Raízes
TC1Data <- readRDS(file = here::here("output", "TCC1Data.rds")) %>% as.data.frame

## Temática 2 - Resistência a Doenças Foliares
TC2Data <- readRDS(file = here::here("output", "TCC2Data.rds")) %>% as.data.frame

## Temática 3 - Qualidade das raízes
# Verificar conjunto de dados de deteorização Fisiológica com Eder e predições de Carotenóides e DMC com Massaine
# Fazer uma coleção para Coloração Branca e uma para coloração amarela
TC3Data <- readRDS(file = here::here("output", "TCC3Data.rds")) %>% as.data.frame

## Tamanho Coleção Nuclear temáticas
CCSize <- round(max(c(nrow(TC1Data),nrow(TC2Data),nrow(TC3Data))) * 0.05, digits = 0)

```

## Coleção Nuclear Temática 1 - Produtividade de Raízes

### Coleção Nuclear 1 - Distância de Gower e pacote CoreHunter

```{r TC1 Estimacacao da Primeira colecao nuclear fen, eval = FALSE}
library(corehunter); library(StatMatch)

rownames(TC1Data) <- TC1Data$id
DistTC1Data <- gower.dist(data.x = TC1Data[,-1])
row.names(DistTC1Data) <- colnames(DistTC1Data) <- TC1Data$id
Dist2TC1Data <- distances(DistTC1Data)

TC1C1 <- sampleCore(Dist2TC1Data, objective(type = "EN", measure = "PD"), size = CCSize)

DataCarTCC1Pheno1 <- TC1Data[TC1Data$id%in%TC1C1$sel,]

write.table(DataCarTCC1Pheno1, here::here("output", "TC1C", "DadosTC1Pheno1.csv"),
            quote = F, sep = ";", dec = ".")
```

### Coleção Nuclear 2 - Algoritmo pacote CoreHunter

```{r TC1 Estimacacao da Segunda colecao nuclear fen, eval = FALSE}
DataCarTC1P <- phenotypes(data = TC1Data[,-1])
TC1C2 <- sampleCore(DataCarTC1P, objective(type = "EN", measure = "GD"), size = CCSize)

DataCarTCC1Pheno2 <- TC1Data[rownames(TC1Data)%in%TC1C2$sel,]

write.table(DataCarTCC1Pheno2, file = here::here("output", "TC1C", "DadosTC1Pheno2.csv"),
            quote = F, sep = ";", dec = ".")
```

### Coleção Nuclear 3 - Distância de Gower e Algoritmo MLST DARwin software

```{r TC1 Preparando a matriz de distancias de Gower para DARwin, eval = FALSE}
DistCarTC1 <- as.dist(DistTC1Data)
cat(nrow(DistCarTC1), "\n", file = here::here("output", "MatrizGowerCarolineTC1.phy"))
write.table(x = as.matrix(DistCarTC1), file = here::here("output", "MatrizGowerCarolineTC1.phy"),
          append = TRUE, quote = FALSE, sep = "\t", col.names = FALSE)

CCSize
```

```{r TC1 Obtendo os resultados de DARwin e separando os resultados, eval = FALSE}
SelDARwin <- read.table(here::here("output","MatrizGowerCarolineTC1.DON"),
                             sep = "\t", header = T, skip = 2,
                             nrows = 1825)
table(SelDARwin$Tree.Sample_93)
ClonesSel <- SelDARwin %>% filter(Tree.Sample_93 == "Kept") %>%
  select(Name)
DataCarTCC1Pheno3 <- TC1Data[TC1Data$id%in%ClonesSel$Name,]

write.table(DataCarTCC1Pheno3, file= here::here("output", "TC1C", "DadosTC1Pheno3.csv"),
            quote = F, sep = ";", dec = ".")
```



## Coleção Nuclear Temática 2 - Resistência a Doenças Foliares

### Coleção Nuclear 1 - Distância de Gower e pacote CoreHunter

```{r TC2 Estimacacao da Primeira colecao nuclear fen, eval = FALSE}
library(corehunter); library(StatMatch)

rownames(TC2Data) <- TC2Data$id
DistTC2Data <- gower.dist(data.x = TC2Data[,-1])
row.names(DistTC2Data) <- colnames(DistTC2Data) <- TC2Data$id
Dist2TC2Data <- distances(DistTC2Data)

TC2C1 <- sampleCore(Dist2TC2Data, objective(type = "EN", measure = "PD"), size = CCSize)

DataCarTCC2Pheno1 <- TC2Data[TC2Data$id%in%TC2C1$sel,]

write.table(DataCarTCC2Pheno1, here::here("output", "TC2C", "DadosTC2Pheno1.csv"),
            quote = F, sep = ";", dec = ".")
```

### Coleção Nuclear 2 - Algoritmo pacote CoreHunter

```{r TC2 Estimacacao da Segunda colecao nuclear fen, eval = FALSE}
DataCarTC2P <- phenotypes(data = TC2Data[,-1])
TC2C2 <- sampleCore(DataCarTC2P, objective(type = "EN", measure = "GD"), size = CCSize)

DataCarTCC2Pheno2 <- TC2Data[rownames(TC2Data)%in%TC2C2$sel,]

write.table(DataCarTCC2Pheno2, file = here::here("output", "TC2C", "DadosTC2Pheno2.csv"),
            quote = F, sep = ";", dec = ".")
```

### Coleção Nuclear 3 - Distância de Gower e Algoritmo MLST DARwin software

```{r TC2 Preparando a matriz de distancias de Gower para DARwin, eval = FALSE}
DistCarTC2 <- as.dist(DistTC2Data)
cat(nrow(DistCarTC2), "\n", file = here::here("output", "MatrizGowerCarolineTC2.phy"))
write.table(x = as.matrix(DistCarTC2), file = here::here("output", "MatrizGowerCarolineTC2.phy"),
          append = TRUE, quote = FALSE, sep = "\t", col.names = FALSE)

CCSize
```

```{r TC2 Obtendo os resultados de DARwin e separando os resultados, eval = FALSE}
SelDARwin <- read.table(here::here("output","MatrizGowerCarolineTC2.DON"),
                             sep = "\t", header = T, skip = 2,
                             nrows = 809)
table(SelDARwin$Tree.Sample_157)
ClonesSel <- SelDARwin %>% filter(Tree.Sample_157 == "Kept") %>%
  select(Name)
DataCarTCC2Pheno3 <- TC2Data[TC2Data$id%in%ClonesSel$Name,]

write.table(DataCarTCC2Pheno3, file= here::here("output", "TC2C", "DadosTC2Pheno3.csv"),
            quote = F, sep = ";", dec = ".")
```



## Coleção Nuclear Temática 3 - Qualidade de Raizes

### Coleção Nuclear 1 - Distância de Gower e pacote CoreHunter

```{r TC3 Estimacacao da Primeira colecao nuclear fen, eval = FALSE}
library(corehunter); library(StatMatch)

rownames(TC3Data) <- TC3Data$id
DistTC3Data <- gower.dist(data.x = TC3Data[,-1])
row.names(DistTC3Data) <- colnames(DistTC3Data) <- TC3Data$id
Dist2TC3Data <- distances(DistTC3Data)

TC3C1 <- sampleCore(Dist2TC3Data, objective(type = "EN", measure = "PD"), size = CCSize)

DataCarTCC3Pheno1 <- TC3Data[TC3Data$id%in%TC3C1$sel,]

write.table(DataCarTCC3Pheno1, here::here("output", "TC3C", "DadosTC3Pheno1.csv"),
            quote = F, sep = ";", dec = ".")
```

### Coleção Nuclear 2 - Algoritmo pacote CoreHunter

```{r TC3 Estimacacao da Segunda colecao nuclear fen, eval = FALSE}
DataCarTC3P <- phenotypes(data = TC3Data[,-1])
TC3C2 <- sampleCore(DataCarTC3P, objective(type = "EN", measure = "GD"), size = CCSize)

DataCarTCC3Pheno2 <- TC3Data[rownames(TC3Data)%in%TC3C2$sel,]

write.table(DataCarTCC3Pheno2, file = here::here("output", "TC3C", "DadosTC3Pheno2.csv"),
            quote = F, sep = ";", dec = ".")
```

### Coleção Nuclear 3 - Distância de Gower e Algoritmo MLST DARwin software

```{r TC3 Preparando a matriz de distancias de Gower para DARwin, eval = FALSE}
DistCarTC3 <- as.dist(DistTC3Data)
cat(nrow(DistCarTC3), "\n", file = here::here("output", "MatrizGowerCarolineTC3.phy"))
write.table(x = as.matrix(DistCarTC3), file = here::here("output", "MatrizGowerCarolineTC3.phy"),
          append = TRUE, quote = FALSE, sep = "\t", col.names = FALSE)

CCSize
```

```{r TC3 Obtendo os resultados de DARwin e separando os resultados, eval = FALSE}
SelDARwin <- read.table(here::here("output","MatrizGowerCarolineTC3.DON"),
                             sep = "\t", header = T, skip = 2,
                             nrows = 809)
table(SelDARwin$Tree.Sample_182)
ClonesSel <- SelDARwin %>% filter(Tree.Sample_182 == "Kept") %>%
  select(Name)
DataCarTCC3Pheno3 <- TC3Data[TC3Data$id%in%ClonesSel$Name,]

write.table(DataCarTCC3Pheno3, file= here::here("output", "TC3C", "DadosTC3Pheno3.csv"),
            quote = F, sep = ";", dec = ".")
```