---
title: "Coleções Nuclear Temáticas"
author: "LucianoRogerio"
date: "2022-05-12"
output: workflowr::wflow_html
editor_options:
  chunk_output_type: console
---

## Coleções Nucleares Fenotípicas Temáticas

```{r lendo dados fenotipicos, eval = FALSE}
suppressMessages(library(tidyverse))
source(here::here("code", "MixedModelsFunctions.R"))
DataCarTC1 <- readRDS(file = here::here("output", "DataSelPreparedCar.rds"))
DataCarTC2 <- readRDS(file = here::here("output", "BLUPsDisease.RDS"))
DataCarTC3 <- read.table(file = here::here("data", "Preditos_TCC_ASD_PLS_18-20.txt"),
                         header = T, sep = "\t", na.strings = "")
colnames(DataCarTC1)
table(DataCarTC3$Use)


```

## Temas Coleções Nucleares

```{r Temas Coleções Nucleares}
## Temática 1 - Produtividade de Raízes
TC1Traits <- c("IC", "PTR", "NR", "DRY", "DMC", "PPA")

## Temática 2 - Resistência a Doenças Foliares
TC2Traits <- c("Anth", "BlLS", "BrLS", "WhLS", "Germinação 45DAP", "Couro de sapo", "Podridão", "Retencao foliar")

## Temática 3 - Qualidade das raízes
# Verificar conjunto de dados de deteorização Fisiológica com Eder e predições de Carotenóides e DMC com Massaine
# Fazer uma coleção para Coloração Branca e uma para coloração amarela
TC3Traits <- c("HCNPic", "DMC", "PPD", "TCC", "CorPolpa", "Podridao",
               "Cook15", "Cook20", "Cook25", "Cook30", "Cook40")
```

## Coleção Nuclear Temática 1 - Produtividade de Raízes

### Coleção Nuclear 1 - Distância de Gower e pacote CoreHunter

```{r TC1 Estimacacao da Primeira colecao nuclear fen, eval = FALSE}
library(corehunter); library(StatMatch)
DataCarTC1 <- DataCarTC1[,c("Acessos", TC1Traits)]
rownames(DataCarTC1) <- DataCarTC1$Acessos
DistCarTC1 <- gower.dist(data.x = DataCarTC1[,-1])
row.names(DistCarTC1) <- colnames(DistCarTC1) <- DataCarTC1$Acessos
DistCar2TC1 <- distances(DistCarTC1)

CCSize <- round(nrow(DistCarTC1) * 0.05, digits = 0)

TC1C1 <- sampleCore(DistCar2TC1, objective(type = "EN", measure = "PD"), size = CCSize)

DataCarTCC1Pheno1 <- DataCarTC1[DataCarTC1$Acessos%in%TC1C1$sel,]

write.table(DataCarTCC1Pheno1, here::here("output", "TC1C", "DadosTC1Pheno1.csv"),
            quote = F, sep = ";", dec = ".")
```

### Coleção Nuclear 2 - Algoritmo pacote CoreHunter

```{r TC1 Estimacacao da Segunda colecao nuclear fen, eval = FALSE}
DataCarTC1P <- phenotypes(data = as.data.frame(DataCarTC1[,-1]))
TC1C2 <- sampleCore(DataCarTC1P, objective(type = "EN", measure = "GD"), size = CCSize)

DataCarTCC1Pheno2 <- DataCarTC1[rownames(DataCarTC1)%in%TC1C2$sel,]

write.table(DataCarTCC1Pheno2, file = here::here("output", "TC1C", "DadosTC1Pheno2.csv"),
            quote = F, sep = ";", dec = ".")
```

### Coleção Nuclear 3 - Distância de Gower e Algoritmo MLST DARwin software

```{r TC1 Preparando a matriz de distancias de Gower para DARwin, eval = FALSE}
DistCarTC1 <- as.dist(DistCarTC1)
cat(nrow(DistCarTC1), "\n", file = here::here("output", "MatrizGowerCarolineTC1.phy"))
write.table(x = as.matrix(DistCarTC1), file = here::here("output", "MatrizGowerCarolineTC1.phy"),
          append = TRUE, quote = FALSE, sep = "\t", col.names = FALSE)

CCSize
```

```{r TC1 Obtendo os resultados de DARwin e separando os resultados, eval = FALSE}
SelDARwin <- read.table(here::here("output","MatrizGowerCarolineTC1.DON"),
                             sep = "\t", header = T, skip = 2,
                             nrows = 809)
table(SelDARwin$CCSel)
ClonesSel <- SelDARwin %>% filter(CCSel == "Kept") %>%
  select(Name)
DataCarTCC1Pheno3 <- DataCarTC1[DataCarTC1$Acessos%in%ClonesSel$Name,]

write.table(DataCarTCC1Pheno3, file= here::here("output", "TC1C", "DadosTC1Pheno3.csv"),
            quote = F, sep = ";", dec = ".")
```



## Coleção Nuclear Temática 2 - Resistência a Doenças Foliares

### Coleção Nuclear 1 - Distância de Gower e pacote CoreHunter

```{r TC2 Estimacacao da Primeira colecao nuclear fen, eval = FALSE}
library(corehunter); library(StatMatch)
DataCarTC2 <- DataCarTC2[,c("CLONE", TC2Traits)]
rownames(DataCarTC2) <- DataCarTC2$CLONE
DistCarTC2 <- gower.dist(data.x = DataCarTC2[,-1])
row.names(DistCarTC2) <- colnames(DistCarTC2) <- DataCarTC2$CLONE
DistCar2TC2 <- distances(DistCarTC2)

TC2C1 <- sampleCore(DistCar2TC2, objective(type = "EN", measure = "PD"), size = CCSize)

DataCarTCC2Pheno1 <- DataCarTC2[DataCarTC2$Acessos%in%TC2C1$sel,]

write.table(DataCarTCC2Pheno1, here::here("output", "TC2C", "DadosTC2Pheno1.csv"),
            quote = F, sep = ";", dec = ".")
```

### Coleção Nuclear 2 - Algoritmo pacote CoreHunter

```{r TC2 Estimacacao da Segunda colecao nuclear fen, eval = FALSE}
DataCarTC2P <- phenotypes(data = as.data.frame(DataCarTC2[,-1]))
TC2C2 <- sampleCore(DataCarTC2P, objective(type = "EN", measure = "GD"), size = CCSize)

DataCarTCC2Pheno2 <- DataCarTC2[rownames(DataCarTC2)%in%TC2C2$sel,]

write.table(DataCarTCC2Pheno2, file = here::here("output", "TC2C", "DadosTC2Pheno2.csv"),
            quote = F, sep = ";", dec = ".")
```

### Coleção Nuclear 3 - Distância de Gower e Algoritmo MLST DARwin software

```{r TC2 Preparando a matriz de distancias de Gower para DARwin, eval = FALSE}
DistCarTC2 <- as.dist(DistCarTC2)
cat(nrow(DistCarTC2), "\n", file = here::here("output", "MatrizGowerCarolineTC2.phy"))
write.table(x = as.matrix(DistCarTC2), file = here::here("output", "MatrizGowerCarolineTC2.phy"),
          append = TRUE, quote = FALSE, sep = "\t", col.names = FALSE)

CCSize
```

```{r TC2 Obtendo os resultados de DARwin e separando os resultados, eval = FALSE}
SelDARwin <- read.table(here::here("output","MatrizGowerCarolineTC2.DON"),
                             sep = "\t", header = T, skip = 2,
                             nrows = 809)
table(SelDARwin$CCSel)
ClonesSel <- SelDARwin %>% filter(CCSel == "Kept") %>%
  select(Name)
DataCarTCC2Pheno3 <- DataCarTC2[DataCarTC2$Acessos%in%ClonesSel$Name,]

write.table(DataCarTCC2Pheno3, file= here::here("output", "TC2C", "DadosTC2Pheno3.csv"),
            quote = F, sep = ";", dec = ".")
```